【裁判字號】    98,上訴,2152
【裁判日期】    980731
【裁判案由】    毒品危害防制條例
【裁判全文】
臺灣高等法院刑事判決                98年度上訴字第2152號
                                    98年度上訴字第2169號
上  訴  人
即  被  告  甲○○
                    （另案於臺灣台北監獄臺北分監執行中）
上列上訴人因違反毒品危害防制條例案件，不服臺灣板橋地方法
院97年度訴字第5425號、98年度訴字第738號，中華民國98年4月
21日第一審判決（起訴案號：臺灣板橋地方法院檢察署97年度毒
偵字第8697號、第9628號），提起上訴，本院判決如下：
    主  文
上訴駁回。
    理  由
一、按依刑事訴訟法第350條、第361條、第362條、第367條規定
    ，不服地方法院之第一審判決而上訴者，須提出上訴書狀，
    並應敘述具體理由，為上訴必備之程式。倘所提出之書狀未
    敘述上訴理由，或僅曾以言詞陳述上訴理由者，均應於上訴
    期間屆滿後20日內補提理由書於第一審法院。第一審法院經
    形式審查，認逾期未補提上訴理由者，應定期間先命補正；
    逾期未補正者，為上訴不合法律上之程式，應以裁定駁回。
    又雖已提出上訴理由，但所提非屬具體理由者，則由第二審
    法院以上訴不合法律上之程式，判決駁回。而所謂具體理由
    ，必係依據卷內既有訴訟資料或提出新事證，指摘或表明第
    一審判決有何採證認事、用法或量刑等足以影響判決本旨之
    不當或違法，而構成應予撤銷之具體事由，始克當之（例如
    ：依憑證據法則具體指出所採證據何以不具證據能力，或依
    憑卷證資料，明確指出所為證據證明力之判斷如何違背經驗
    、論理法則），若僅泛言原判決認定事實錯誤、違背法令、
    量刑失之過重或輕縱，而未依上開意旨指出具體事由，或形
    式上雖已指出具體事由，然該事由縱使屬實，亦不足以認為
    原判決有何不當或違法者（例如：對不具有調查必要性之證
    據，法院未依聲請調查亦未說明理由，或援用證據不當，但
    除去該證據仍應為同一事實之認定），皆難謂係具體理由，
    俾與第二審上訴制度旨在請求第二審法院撤銷、變更第一審
    不當或違法之判決，以實現個案救濟之立法目的相契合，並
    節制濫行上訴（最高法院97年度臺上字第892號判決要旨參
    照）。是上訴人之上訴書狀或補提之上訴理由書，雖有敘述
    上訴理由，惟並未具體敘述第一審判決有上述違法、不當情
    形，或形式上雖已指出具體事由，然該事由縱使屬實，亦不
    足以認為原判決有何不當或違法者，即與未敘述具體理由無
    異，其所為上訴，即不符合上訴之法定要件。
二、本件上訴人不服原審判決，提起上訴，上訴狀理由略以：被
    告在97年開始施用一級毒品，因96年車禍左胸部受傷，之後
    胸部常有不明胸痛，被告才會用一級毒品止痛，被告以前都
    用二級毒品，也知道一級毒品的厲害，被告沒有上癮，只用
    來止痛的，但一級毒品對被告判決很重刑期，第一次就判10
    個月起跳，到今共判被告9年刑期，又有3條案子還沒判，被
    告47歲老了，懇請鈞長看在被告沒有偷、搶騙、傷害、也沒
    有被害人，只戕害自己身心健康，家中老母親會客被告時說
    ，要等被告回家團圓，聽了被告一時很高興，但心理像滴血
    般，如果要度過十幾年刑期，差不多也要8、9年吧，現在母
    親是82歲的年紀，現在被告很後悔了云云。
三、查本案原審判決認被告違反毒品危害防制條例第10條第1項
    施用第一級毒品罪、同條例第10條第2項施用第二級毒品各
    二罪，被告所犯前開四罪間，犯意各別，行為互殊，應分論
    併罰；又被告有原審事實欄所載前科執行情形，此有本院被
    告前案紀錄表1份在卷可憑，其於前案有期徒刑執行完畢後5
    年內，故意再犯有期徒刑以上之本罪，為累犯，應依法加重
    其刑；並審酌被告甫經有期徒刑執行完畢釋放未久，明知毒
    品危害之烈而仍施用之，且經查獲後，復於前案繫屬法院時
    再次犯罪，顯示先前刑之執行、司法追訴程序，均未收矯正
    、警惕之效，應予非難，兼衡其經查獲後自知事證明確而坦
    承犯行，且施用毒品為自戕行為等一切情狀，分別量處有期
    徒刑10月、有期徒刑4月、有期徒刑1年、有期徒刑6月，應
    執行有期徒刑2年6月。核其認事用法並無違誤，量刑亦稱妥
    適。
四、上訴人上訴意旨泛稱略以：因常有不明胸痛，才用一級毒品
    止痛，並未成癮，第一次就被判10個月，原審量刑過重云云
    ，惟查，施用第一級毒品罪，為6月以上5年以下有期徒刑之
    罪，毒品危害防制條例第10條第1項定有明文；且被告前已
    有施用毒品前科，於前案有期徒刑執行完畢後5年內，仍再
    犯本件施用第一級毒品、第二級毒品等四次犯行，本應依累
    犯加重其刑；又查，被告前已於97年間因施用第一級毒品犯
    行，前經台灣板橋地方法院以97年訴字第3674號判處有期徒
    刑1年2月，共2罪，有本院被告前案紀錄表可稽，是原審所
    為前開量刑，尚難謂過重；且法院所為刑之酌定，本屬自由
    裁量事項，倘未逾法定裁量範圍，即難謂其職權之行使有違
    誤。至上訴人其餘所述，亦不足以認為原判決有何不當或違
    法者，綜上所述，上訴人之上訴理由書，雖有敘述上訴理由
    ，惟並未具體敘述第一審判決有上述違法、不當情形，，亦
    不足以認為原判決有何不當或違法者，即與未敘述具體理由
    無異，其所為上訴，即不符合上訴之法定要件，爰不經言詞
    辯論予以駁回。
五、據上論斷，應依刑事訴訟法第367條前段、第372條，判決如
    主文。
中    華    民    國    98    年    7     月    31    日
                  刑事第六庭審判長法  官  林堭儀
                                  法  官  張明松
                                  法  官  吳淑惠
以上正本證明與原本無異。
施用第一級毒品部分如不服本判決應於收受送達後10日內向本院
提出上訴書狀，其未敘述上訴之理由者並得於提起上訴後10 日
內向本院補提理由書（均須按他造當事人之人數附繕本）「切勿
逕送上級法院」。
其餘部分不得上訴。
                                  書記官  陳雅加
中    華    民    國    98    年    8     月    5     日


司法院資訊處製作；財團法人民間司法改革基金會備份。
